# 求助：关于施工企业合同结算和应收账款的确认问题

提问人：竹子 2011 时间：2021-03-01 15:02:19
施工行业的工程承包合同一般约定：过程结算支付过程审定产值的70-80%不等，竣工结算后支付至总结算价的97%，3%质保，两年缺陷责任期满后支付。现在的问题是，过程结算中剩余的20%-30%，如何确认？一般情况下后续款（即20%-30%部分）需要办理完竣工结算、第三方审计后方可支付，个人理解并不满足无条件的收款权利。此部分账务上如何体现？
目前我们提供处理意见是：
1 、过程结算：
借：应收账款 （70%-80%）
合同资产- （20%-30%）
贷：合同结算-价款结算 100% 不含税
应交税费-待转销或销项税额等
2 、竣工结算：
借：应收账款 （扣除质保的20%-30%部分）
贷：合同资产
应交税费-销项税额
3 、质保期满：
借:应收账款-质保金 3%
贷：合同资产 3%
应交税费-销项税额
如此处理是否恰当？请大家不吝赐教。

回答人：chenyiwei
总体上基本合理。但在你的分录中，就合同资产是否含税（增值税）的问题，分录 1 和 2 、 3 不一致？请注意核对。另外 1 中确认的待转销项税额也需要在纳税义务发生的时点予以转销。

提问人：小熊吃 鸡 翅 时间：2021-04-16 18:06:07
陈版，建筑业对于预收工程款确认了合同负债和待转销项税后，预收工程款转应收回款的时候，合同负债转为应收账款，待转销项税怎么处理呢？
需要借：合同负债、待转销项税，贷：应收账款吗？

回答人：chenyiwei
待转销项税额在实际发生纳税义务时转入应交税费——应交增值税（销项税额）。